MIGUEL ALEJANDRO LEON



773-216-2192



mmiigguueell2001@google.com



www.linkedin.com/in/miguel-leon-830a5b207

INGENIERO EN TI

Soy una persona apasionada por el aprendizaje continuo y la adaptabilidad, destacando en diversas áreas gracias a mi capacidad multipotencial. Autodidacta desde pequeño y con mucho interés en la tecnología, con experiencia en aplicaciones web fullstack y análisis de datos. Hábil en gestión de inventarios y operaciones administrativas. Destaco en la resolución de problemas, autoaprendizaje y colaboración en equipos multidisciplinarios.

EDUCACIÓN

Universidad del Valle de Mexico

2021-2024

Ingeniero en Tecnologías de la Información

Centro de Estudios Científicos y Tecnológicos 16.

2016-2019

Técnico en Máquinas con Sistemas Automatizados

HABILIDADES

- · Lenguajes de programación: Javascript, Python, C++
- Herramientas: Git, Github, Linux, VSC, MySQL,
 OracleDb, React, Node, Express, Google Cloud,
 Microsoft Office, MATLAB, Minitab, SolidWorks
- · Ingles B1

EXPERIENCIA LABORAL

Desarrollador Fullstack

Pagina Web para Medico, Feb 2024 - Jun 2024

Desarrollo de una aplicación web fullstack para la gestión de pacientes. Utilización de tecnologías como React, Vite, Tailwind, Node, Express, y bases de datos MySQL. Implementación de sistemas de pagos con PayPal y diversas APIs.

Gerente Administrativo

Farmacia Madero Ene 2023 - Dic 2023

Asistencia administrativa integral de Farmacia. Contacto directo con provedores. Administración de nóminas de médicos y personal. Gestión de la base de datos para el control de inventario. Aseguramiento del cumplimiento de protocolos y normativas NOM.

Ayudante de operador

PLASTICOS ESPUMADOS SA. Oct 2022 - Ene 2023

Abastecimiento de máquinas con polioles, isocianatos y agentes de soplado. Colaboración con operadores para ajustar parámetros de operación. Resolución de problemas técnicos menores.

PROYECTOS

Desarrollador de Aplicación de Arbitraje de Apuestas

Proyecto Personal. Ene 2020 - Marzo 2020

Desarrollo de un buscador en Python que analizaba APIs de diferentes casas de apuestas para identificar oportunidades de arbitraje rentable. Implementación de una calculadora en JavaScript para determinar las cantidades exactas a apostar en cada casa y las ganancias esperadas.

Unidad Movil de Mantenimiento

Instituto Politecnico Nacional. Nov 2018 - Abril -2019

Diseño y construcción de una unidad móvil de mantenimiento, una mesa de trabajo movible con escalera integrada y gato mecánico para elevación. Instalación del circuito eléctrico para herramientas eléctricas, incluyendo esmeril y motor para el gato mecánico. Participación en el concurso "Prototipos" del IPN, alcanzando las instancias finales del certamen.

CERTIFICACIONES

CISCO

· Switching, Routing, and Wireless Essentials. - Cisco Networking Academy

Google Cloud

- Essential Google Cloud Infrastructure: Foundation Google Cloud
- · Reliable Google Cloud Infrastructure: Design and Process Google Cloud
- Elastic Google Cloud Infrastructure: Scaling and Automation Google Cloud
- Essential Google Cloud Infrastructure: Core Services Google Cloud

Six Sigma

- Six Sigma Principles Kennesaw State University
- Six Sigma Tools for Define and Measure Kennesaw State University
- Six Sigma Tools for Analyze Kennesaw State University
- · Six Sigma Tools for Improve and Control Kennesaw State University

Lean Six Sigma Specialization

- Analizar e incrementar Tecnológico de Monterrey
- Incrementar y controlar Tecnológico de Monterrey

LOGROS ACADEMICOS

- Primer Lugar en el Interpolitécnico de Probabilidad y Estadística, donde participaron los mejores alumnos de nivel medio superior del IPN. 2019
- Instancia Final en el Concurso Nacional de Matemáticas Pierre Fermat ESFM 2019
- Miembro de la Selección de Hidalgo para la Olimpiada Mexicana de Matemáticas (OMM), representando al estado de Hidalgo.
 2018
- Septimo Lugar en el Interpolitécnico de Cálculo Diferencial, con participación de los mejores alumnos de nivel medio superior del IPN. 2018
- Mención Honorífica en la ONMAPS (Olimpiada Nacional de Matemáticas para Alumnos de Primaria y Secundaria), representando al estado de Hidalgo. 2015